Data Scientist/ Machine Learning Engineer / Quantitative analyst

Fanirisoa Zazaravaka Rahantamialisoa Hasinavonizaka

Paris

**** 0033(0)778125576

Profil:

Définissez vos préférences:

Type d'emploi: Contrat fixe, durée indéterminée

Statut de carrière: Disponible d'ici 1 mois

Diplôme: PhD

Niveau de carrière: Senior

Expérience: 3-5 ans

Secteur: Banque, Logiciels informatiques, Finance, Grande Distribution

Lieu de travail souhaité: Belgium, Brussels (BE), Ile-de-France (FR), Switzerland

Fonction(s) ciblée(s): Application Engineer

Business Analyst

Employeur(s) souhaité(s): Accenture

Airbus Alstom Altran BNP Paribas

Formation:

09/2014 – 03/2018 Université Paris 1 Panthéon-Sorbonne

PHD applied Mathematics, PhD

Paris

09/2011 – 06/2013 Universit?e Paris 1, Panth?eon Sorbonne; l'Universit?e de Bielefeld,? Allemagne; l'Ecole

Nationale Sup?erieure de Techniques Avanc?ees ENSTA

Mod?elisation et M?ethodes Math?ematiques en Economie et Finance (MMMEF) et

Quantitative Economics Master,

Master

09/2011 – 06/2012 Universit?e de Bielefeld

Master I: Quantitative Economics Master, Master

09/2010 - 06/2011 Universit?e Paris 1.

Master I: Mathematical Methods in Economics and Finance, Master

09/2008 - 06/2009 Universit?e d'Antananarivo

D.E.A: Dipl^ome d, Master

09/2006 - 06/2007 Ma^; Universit?e d'Antananarivo.

trise en Math?ematiques pure, Master

09/2006 - 06/2007 Universit?e d'Antananarivo.

Licence d'?economie en Macro?economie, Bachelor

09/2002 - 06/2006 Universit?e d'Antananarivo.

Licence de math?ematiques en analyse num?erique et g?eom?etrie analytique, Bachelor



Expérience professionnelle :

01/2019 - 12/2020

Consultant

Groupe La Poste

Al-Department of Data Science & Lab Big Data

- Le projet LaB-Attrition consiste a? enrichir la vision actuelle de la direction E- Commerce du groupe la poste (E-Boutique) sur le comportement des clients. L'objectif est de mieux pro?ler et d'identi?er les clients professionnels en attrition. Avoir une vision plus large sur l'activit?e des Pro-Eboutique par rapport a? l'ensemble du groupe. Comprendre le besoin du PRO a? travers son activit?e sur les di?? erentes branches Groupe. Anticiper, pr?edire et endiguer l'attrition par des o?res marketing promotionnelles en vue d'une di?usion en gestion de campagne. - Le projet LaB-CHLOE s'inscrit dans une d?emarche d'uniformisation des processus d'analyse, d'approvisionnement, de gestion des stocks et de rationalisation des co^uts pour les di??erents r?eseaux de distribution de La Poste. Cela nous a permis de r?ealiser 8 rapports avec 22 Dashboards sur le p?erim?etre r?eseau du groupe La Poste pour le pilotages de l'?etat des stocks et des chaines d'approvisionnement, v?eri?er la compl? etude du p?erim?etre fonctionnel, mod?eliser les datasets cibles, s'assurer de la capacit?e des outils Datalake Groupe a? r?epondre aux besoins des r?eseaux de distribution du groupe. - Le projet SI-FINANCE est la mise en place d'une vision consolid?ee et homog?ene pour l'ensemble des structures du groupe pour assurer l'ouverture vers le concept du Big data et des technologies de Data science permettant aux utilisateurs d'?elargir les horizons de leurs fonctions: analyse pr?edictive, simulation budg?etaire, recoupement de donn?ees ?nanci?eres et non ?nanci?eres. - Le projet POST-IMMO a pour objectif de mettre en place un nouveau syst?eme de gestion d'approvisionnement et de logistique. Elle est structur?ee autour des mod?elisations de donn?ees a? base de graphe machine learning et d'approche Supply Chain. -Support incident DLG: supervision des outils du datalake (Zeppelin, Dataiku,

Tableau), maintenance des plateforme et traitement des incidents, r?ealisation de test de validation fonctionnelle et con?guration des outils. Technologies mobilis?ees: Python, R, Spark, Scala, Tableau, Dataiku, Zeppelin.

01/2018 - 12/2020

Data Scientist

Ebiznext by Umanise

- Projet Lab Data science: r?ealisation de preuve de concept sur la ma^?trise en Data Analyst , Data Science et Data Engineer Ebiznext. - Projet Comet: D?eveloppement du p^ole Data Engineer : ? elaboration de la partie MetricJob dans le projet Comet (Outil d'ingestion des donn?ees). Construction et impl?ementation des m?etriques et des outils statistiques. - Projet Tafeng: Analyses descriptives et pr?edictives compl?etes sur des donn?ees transactionnelles (cas d'usage Tafeng dataset). - Projet Kaggle D?etection des fraudes, en utilisant Xgboost. La d?etection de fraude est un enjeu majeur souvent di?cile a? aborder en raison de la disparit?e des donn?ees. D'o?u le choix d'Xgboost qui est un outil de machine Learning surpuissant pour les jeux de donn?ees d?es?equilibr? ees. Technologies mobilis?ees : PySpark, Scala, Jupyter, Gphi, No4j, Zeppelin.

01/2018 - Présent

Economiste?& Data analyst

Universit?a Ca'Foscari Venezia

Institut de recherche pour le d?eveloppement (IRD) D?eveloppement sociale & immigration

- Projet Diaspora malagasy: Analyse des donn?ees pertinentes li?ees aux ux de transaction ?nanciers, Le projet contribue aussi a? l'?elaboration et ?evaluation d'une base de donn?ees statistiques sur les ux ?nanciers et les transferts mon?etaires entre la France et Madagascar en termes de personnes et d'organisations. Technologies mobilis?ees : Python, Microsoft Excel.

01/2017 - Présent

Data Scientist & Data analyst

Fact Madagascar

- Projet Diaspora malagasy: Vise a? analyser les associations immigrants a? Paris du point de vue du r?eseau. D?eterminer l'importance des associations d'immigrants comme outil d'int?egration. Evaluer la contribution de chaque association au d?eveloppement de du pays d'origine. Technologies mobilis?ees : Python, STATA, R.

01/2017 - Présent

Data

scientiste & ing

D?epartement DEV

- Projet GEODE: Etude? et ?elaboration de la migration de base de donn?ees de Oracle vers MySQL. Construire des packages et des fonctions pour la migration des donn?ees multim?edias, Elab?oration des tests unitaires automatis?es. Technologies mobilis?ees: PHP.

11/2016 - Présent

Second-prize Winners

Second-prize Winners

Startup Weekend By JPM 48 heures pour co-cr?eer avec une ?equipe de 5 personnes formidables l'avenir des ?energies renouvelables de demain: "MAGIE: ?energie magn?etique" avec une solution z? ero carbone. C'est une source d'?energie propre et non polluante, adapte aux appareils a? faible consommation d'?energie.

11/2015 - Présent

First-prize Winners

First-prize Winners

Startup Weekend Madagascar in Paris MadaReVe: Malagasy R?evolution Verte. Elab ? ore sur l'? economie sociale et solidaire avec l'utilisation de techniques de production ad?equates. D?evelopper une agriculture ?ecologique, la localisation des circuits courts de distribution, pr?ef?erer le capital temps ou relationnel a? celui ?economique ou mat?eriel.

01/2014 - 01/2018

Charg?e de recherche et d'enseignement

Universit?a Ca'Foscari Venezia

- Recherche et ?elaboration de mod?eles pr?edictifs a?n d'anticiper l'?evolution des donn?ees tendances pour le LaBEX REFI (Laboratoire d'excellence en r?egulation ?nanci?ere) : Stochastic Volatility Modeling, Option pricing, Financial Regulation, Systemic Risk, Machin learning, Network Theory, Portfolio Theory. Technologies mobilis?ees: Python, R, Sage, SAS, MatLab.

01/2014 - 01/2017

Erasmus Mundus EDEEM Fellowship European Union (EACEA)

Erasmus Mundus EDEEM Fellowship European Union (EACEA)

The EDEEM Fellowship program is research-oriented and aims to produce top-quality researchers, who will gain international experience working within leading European research units that have some of Europ?es best researchers in economics.

01/2014 - 12/2017

Erasmus Mundus QEM Scholarship European Union (EACEA)

Erasmus Mundus QEM Scholarship European Union (EACEA)

QEM - Interdisciplinary Master in Economics enabling students to acquire a thorough knowledge of techniques, advanced methodologies and theory of modeling in economics, with the goals of both research orientation and practical applications in the private as well as in the public sector.

01/2010 - Présent

Stage

A.R.O (Assurance R?eassurance Omnibrance)

d'actuariat. D?epartement assurance vie: charg?e d'?etudes actuarielles, gestionnaire actif-passif, gestion de base de donn?ees.

Langues:

Maternelle:



Français



Compétences :

Intermédiaire:



Scala, R, Python et Spark, Machine Learning, Data science, Big Data, Zeppelin, Dataiku, Python, R, Spark, Scala, Big, COMET, kaggle, pyspark, Jupyter, SAGE, SAS, Matlab, Microsoft Excel, Stata, Oracle, MySQL, edias, eLab, PHP, JPM, Z, emes Windows XP, Linux, PostgreSQL, Elasticsearch, HDFS, MapReduce, LaTeX, Microsoft, C, C++, Maple, Mathematica, HTML, CSS, Seaborn, matplotlib, Kibana, g?, capacit, e, sens de l'innovation, Ouverture d'esprit, Culture, Sens de la communication